臺灣雲林地方法院刑事判決　　　　　　　 95年度訴字第817號
公　訴　人　臺灣雲林地方法院檢察署檢察官
被　　　告　甲○○
上列被告因違反毒品危害防制條例案件，經檢察官提起公訴（95
年度毒偵字第1252），移送併辦（96年度毒偵字第20號、96年度
毒偵字第129 號），被告於準備程序進行中就被訴事實均為有罪
之陳述，本院合議庭裁定進行簡式審判程序，判決如下：
    主  文
甲○○施用第一級毒品，累犯，處有期徒刑壹年參月。
    事  實
一、甲○○前因搶奪、盜匪案件，經台灣高等法院台南分院以87
    年度上訴字第611 號判決，分別判處有期徒刑2 年6 月、3
    年8 月，並訂應執行刑為有期徒刑6 年確定，於民國87年8
    月1 日入監執行。90年8 月22日假釋出獄，又因搶奪案件，
    經台灣板橋地方法院以91年度訴字第1125號判處有期徒刑10
    月確定，另撤銷上開假釋，91年9 月9 日入監執行上開有期
    徒刑10月及上開殘刑，於93年11月28日縮刑期滿執行完畢。
    富於94年間因施用毒品案件，經觀察勒戒後，認無繼續施用
    毒品之傾向，95年4 月7 日釋放，同日經臺灣雲林地方法院
    檢察署檢察官以95年度毒偵字第207 、384 號、95年度毒偵
    緝字第21號為不起訴處分確定，詎仍不知悔改，於觀察勒戒
    執行完畢釋放後5 年內，復基於反覆延續施用第一級毒品之
    犯意，自95年6 月初某日起，至同年12月初某日止，以每2
    至3 天施用1 次之頻率，在其位於雲林縣斗六市崙峰里崙南
    73號住所等處，將海洛因製於針筒內加水施打之方式，反覆
    施用第一級毒品多次，嗣於（一）95年8 月17日下午1 時30
    分許，在雲林科技大學旁經警盤檢查獲，經採取其尿液送驗
    ，發現呈第一級毒品嗎啡陽性反應、（二）95年9 月1 日另
    案前往臺灣雲林地方法院檢察署應，經其自願同意採尿送驗
    ，檢出第一級毒品嗎啡陽性反應（三）95年10月19日上午11
    時在上開住處，因另案遭警拘提，經採得其尿液送驗後呈第
    一級毒品嗎啡陽性反應。
二、案經雲林縣警察局斗六分局報告臺灣雲林地方法院檢察署檢
    察官、及臺灣雲林地方法院檢察署檢察官自動檢舉偵查起訴
    。
    理  由
一、本件被告甲○○所犯係死刑、無期徒刑、最輕本刑為3 年以
    上有期徒刑以外之罪，其於準備程序就前揭被訴事實為有罪
    之陳述，經受命法官告知簡式審判程序之旨，並聽取其與公
    訴人之意見後，本院認無不得或不宜改依簡式審判程序進行
    之情事，依刑事訴訟法第273 條之1 第1 項、第284 條之1
    規定，裁定本件由受命法官獨任進行簡式審判程序，合先敘
    明。
二、認定犯罪事實所憑之證據及理由：
（一）起訴部分（95年度毒偵字1252號）:
(1)被告甲○○於警詢、偵查中及本院審理時自白。
(2)尿液送檢真實姓名對照表。
(3)濫用藥物尿液檢體監管紀錄表、詮昕科技股份有限公司濫用藥
  物尿液檢驗報告1 份。
(4)刑案資料查註紀錄表。
(5)全國施用毒品案件紀錄表。
(6)刑案人犯在監在所最新資料報表。
(7)臺灣雲林地方法院檢察署95年度毒偵緝字第21號、95年度毒偵
  字第207 號、第384 號不起訴處分書
（二）（96年度毒偵字第20號併辦部分）
(1)甲○○偵查及審理中之自白。
(2)臺灣雲林地方法院檢察署受保護管束人採集尿液具結書及尿液
  檢體監管紀錄表。
(3)詮昕科技股份有限公司濫用藥物尿液檢驗報告1份。
（三）（96年度毒偵字第129號併辦部分）
(1)甲○○偵查及審理中之自白。
(2)尿液送檢真實姓名對照表。
(3)詮昕科技股份有限公司濫用藥物尿液檢驗報告1份。
（四）被告先後3 次遭查獲時所採尿液，均檢出第一級毒品嗎啡
      反應，顯見被告自白所稱其自95年6 月初某日起，至同年
      12月初某日止，以每2 至3 天施用1 次之頻率，應係事實
      。
      本件事證明確，被告犯行應堪認定。
三、論罪科刑之理由：核被告所為，係犯毒品危害防制條例第10
    條第1 項之施用第1 級毒品罪。其非法持有第1 級毒品海洛
    因之低度行為，已為其施用之高度行為所吸收，不另論罪。
    另按刑事法若干犯罪行為態樣，本質上原具有反覆、延續實
    行之特徵，立法時既予特別歸類，定為犯罪構成要件之行為
    要素，則行為人基於概括之犯意，在密切接近之一定時、地
    持續實行之複次行為，倘依社會通念，於客觀上認為符合一
    個反覆、延續性之行為觀念者，於刑法評價上，即應僅成立
    一罪。學理上所稱「集合犯」之職業性、營業性或收集性等
    具有重複特質之犯罪均屬之，例如經營、從事業務、收集、
    販賣、製造、散布等行為概念者是（最高法院95年度臺上字
    第1079號判決意旨可資參照）。而毒品具有高度之成癮性及
    濫用性，施用毒品之行為本身，顯然具有反覆性及延續性之
    特徵，本件被告亦自承平均2 至3 天需施用1 次海洛因，足
    認其有施用毒品之習慣（見審判筆錄第8 頁），是被告習慣
    性地反覆施用第1 級毒品之行為，應予評價為「集合犯」之
    包括一罪較為合理。公訴人雖僅就被告於95年8 月1 日某時
    許施用第一級毒品之犯行提起公訴，惟被告其餘如犯罪事實
    欄所載之施用第1 級毒品海洛因之犯行，與前揭起訴部分，
    有集合犯之包括一罪關係，已如前述，為起訴效力所及，本
    院自應併予審理。被告曾受事實欄所載有期徒刑之宣告並執
    行完畢，此有有臺灣高等法院被告前案紀錄表在卷可稽，5
    年以內再故意犯本件有期徒刑以上之罪，本件被告多次施用
    第一級毒品行為，應屬集合犯，而被告行為終止時點，在新
    修正刑法施行後，應適用裁判時即新修正之現行刑法，故應
    依現行刑法第47條第1 項之規定，論以累犯，加重其刑。爰
    審酌被告前因施用毒品，經觀察勒戒之處分後猶犯同罪行、
    其犯罪本質上為戕害自我身心健康之行為，尚未嚴重破壞社
    會秩序或侵害他人權益，雖經多次查獲，仍無法戒斷，足認
    其毒癮深重，及其犯後坦承犯行、態度良好、教育程度為國
    中肄業等一切情狀，量處如主文所示之刑，以示懲儆。
據上論斷，應依刑事訴訟法第273 條之1 第1 項、第299 條第1
項前段，毒品危害防制條例第10條第1 項，刑法第11條前段、第
47條第1 項，判決如主文。
本案經檢察官朱健福到庭執行職務
中　　華　　民　　國　　96　　年　　4 　　月　　9 　　日
                  刑事第六庭  法  官  林俊良
以上正本證明與原本無異。
如不服本判決，應於判決送達後10日內，向本院提出上訴狀。（
須附繕本）
                              書記官  李雅怡
中　　華　　民　　國　　96　　年　　4 　　月　　9 　　日
